【裁判字號】    95,訴,115
【裁判日期】    950426
【裁判案由】    槍砲彈藥刀械管制
【裁判全文】
臺灣板橋地方法院刑事判決               95年度訴字第115號
公  訴  人  臺灣板橋地方法院檢察署檢察官
被      告  乙○○
指定辯護人  本院公設辯護人甲○○
上列被告因違反槍砲彈藥刀械管制條例案件，經檢察官提起公訴
（九十四年度核退偵字第一二一一號），本院判決如下：
    主  文
乙○○未經許可，持有可發射子彈具有殺傷力之改造手槍，累犯
，處有期徒刑參年貳月，併科罰金新臺幣參萬元，罰金如易服勞
役，以新臺幣玖佰元即銀元參佰元折算壹日。扣案具殺傷力之仿
ＦＮ廠半自動手槍製造之改造手槍壹枝（含彈匣壹個，槍枝管制
編號0000000000號），沒收之。
    事  實
一、乙○○前因違反毒品危害防制條例案件，經本院以八十九年
    度重簡字第一六四七號判處有期徒刑四月確定，於民國九十
    年十二月二十八日執行完畢。詎猶不知悛悔，明知未經許可
    不得持有可發射子彈具有殺傷力之各式槍砲，竟於九十四年
    五月底某日，在其位於臺北縣新莊市○○路六四一號二樓住
    處，因真實年籍姓名不詳綽號「阿祥」之成年男子積欠其債
    務新臺幣（下同）一萬元，遂自「阿祥」處收受可發射子彈
    具殺傷力之仿ＦＮ廠半自動手槍製造之改造手槍一枝（含彈
    匣一個，槍枝管制編號0000000000號）以為債務
    之擔保而無故持有之。嗣於九十四年六月二十八日中午十二
    時三十分許，為警持搜索票於乙○○上址住處搜索查獲，並
    扣得前開具殺傷力之改造手槍一枝。
二、案經臺北縣警察局三重分局報請臺灣板橋地方法院檢察署檢
    察官偵查起訴。
    理  由
一、上揭犯罪事實，迭據被告乙○○於警詢、偵查、本院準備程
    序及審理中供承不諱，並有仿ＦＮ廠半自動手槍製造之改造
    手槍一枝（含彈匣一個，槍枝管制編號000000000
    0號）扣案可資佐證及上開改造手槍照片二張附卷可稽。而
    上開改造手槍經送請內政部警政署刑事警察局鑑定結果，送
    鑑之改造槍械一枝（含彈匣一個，槍枝管制編號為0000
    000000號），係仿ＦＮ廠半自動手槍製造之金屬玩具
    手槍更換土造金屬槍管改造而成之改造手槍，機械性能良好
    ，可擊發適用子彈，認具殺傷力等情，亦有內政部警政署刑
    事警察局九十四年七月十四日刑鑑字第０九四０一００五二
    三號槍彈鑑定書一份在卷可參，足認被告之自白與事實相符
    ，洵堪採為認定事實之依據。事證明確，被告犯行，洵堪認
    定。
二、核被告乙○○所為，係犯槍砲彈藥刀械管制條例第八條第四
    項之未經許可持有可發射子彈具有殺傷力之改造槍枝罪。又
    被告前因違反毒品危害防制條例案件，經本院以八十九年度
    重簡字第一六四七號判處有期徒刑四月確定，於九十年十二
    月二十八日執行完畢，此有臺灣高等法院被告前案紀錄表一
    份在卷可參，其受有期徒刑之執行完畢後，五年以內再犯本
    件有期徒刑以上之罪，為累犯，應依刑法第四十七條之規定
    加重其刑。爰審酌槍枝之非法製造、寄藏、持有及流通等，
    危害人身安全及社會秩序至鉅，而為國法懸為厲禁，並經各
    類教育及傳媒宣導週知歷數十年，被告應無不知之理，詎猶
    未經許可持有槍枝，藐視公共規範，欠缺守法觀念，甚為可
    訾，應予非難，兼衡被告持有槍枝之數量僅一枝，及其素行
    、犯罪動機、目的、手段，犯罪後坦承犯行，態度尚稱良好
    ，且未曾將之持以犯罪等一切情狀，量處如主文所示之刑，
    並就罰金部分諭知易服勞役之折算標準，以示懲儆。
三、扣案之仿ＦＮ廠半自動手槍製造之金屬玩具手槍更換土造金
    屬槍管改造而成之改造手槍一枝（含彈匣一個，槍枝管制編
    號0000000000號），經送請內政部警政署刑事警
    察局鑑定結果，認具殺傷力，有內政部警政署刑事警察局九
    十四年七月十四日刑鑑字第０九四０一００五二三號槍彈鑑
    定書一份在卷可佐，屬違禁物，不問屬於犯人與否，均應依
    刑法第三十八條第一項第一款規定宣告沒收。
據上論斷，應依刑事訴訟法第二百九十九條第一項前段，槍砲彈
藥刀械管制條例第八條第四項，刑法第十一條前段、第四十七條
、第四十二條第二項、第三十八條第一項第一款，罰金罰鍰提高
標準條例第二條，現行法規所定貨幣單位折算新臺幣條例第二條
，判決如主文。
本案經檢察官黃怡華到庭執行職務。
中    華    民    國  九十五  年    四    月  二十六  日
                      刑事第十九庭  審判長法  官  白光華
                                          法  官  楊志雄
                                          法  官  曾淑娟
上列正本證明與原本無異。
如不服本判決，應於判決送達後十日內向本院提出上訴狀（應附
繕本），上訴於臺灣高等法院。
                                          書記官  陳金鳳
中    華    民    國  九十五  年    四    月  二十七  日
附錄本案論罪科刑法條全文：
槍砲彈藥刀械管制條例第八條：
未經許可，製造、販賣或運輸鋼筆槍、瓦斯槍、麻醉槍、獵槍、
空氣槍或第四條第一項第一款所定其他可發射金屬或子彈具有殺
傷力之各式槍砲者，處無期徒刑或五年以上有期徒刑，併科新臺
幣一千萬元以下罰金。
未經許可，轉讓、出租或出借前項所列槍枝者，處五年以上有期
徒刑，併科新臺幣一千萬元以下罰金。
意圖供自己或他人犯罪之用，而犯前二項之罪者，處無期徒刑或
七年以上有期徒刑，併科新臺幣一千萬元以下罰金。
未經許可，持有、寄藏或意圖販賣而陳列第一項所列槍枝者，處
三年以上十年以下有期徒刑，併科新臺幣七百萬元以下罰金。
第一項至第三項之未遂犯罰之。


司法院資訊處製作；財團法人民間司法改革基金會備份。
